【裁判字號】    88,易,4719
【裁判日期】    890124
【裁判案由】    竊盜
【裁判全文】
臺灣板橋地方法院刑事判決                        八十八年度易字第四七一九號
    公  訴  人  臺灣板橋地方法院檢察署檢察官
    被      告  乙○○
右列被告因竊盜案件，經檢察官提起公訴（八十八年度偵字第二四八一三號），本院
判決如左：
    主  文
乙○○竊盜，處罰金參仟元，罰金如易服勞役，以參佰元折算壹日。
    事  實
一、乙○○意圖為自己不法之所有，於民國（下同）八十八年十一月九日十五時十分
    許，在台北縣蘆洲市○○街十號翡翠綠水果商店購買水果時，先將世紀梨十顆（
    共價值新台幣二百元）放入購物塑膠袋，趁店員不注意之際，置於結帳櫃檯下方
    竊取得手；再另購柳丁、葡萄向櫃檯結帳以為遮掩。迨離去時，順手將置於櫃檯
    下方之世紀梨一併帶走，連同已付帳之柳丁、葡萄，置於店外其所騎乘之腳踏車
    上，旋經店員發現，告知該水果商店店長甲○○，由甲○○報警當場查獲。
二、案經台北縣警察局蘆洲分局報請臺灣板橋地方法院檢察署檢察官偵查起訴。
    理  由
一、訊據被告乙○○矢口否認有竊盜犯行，辯稱：伊先選梨子，再選柳丁、葡萄，因
    急著要回去，水梨放在地上，伊只是忘了付錢云云。惟查：右揭事實，業據被告
    於警訊中坦承不諱，核與被害人甲○○在警訊時指訴之情節相符，並有贓物領據
    乙紙附卷可稽，按該水梨共有十顆，價值二百元，就現今水果價格而言，可謂不
    菲，且亦頗有重量，豈有可能忘記付帳，且與已付帳之另二樣水果一併置於腳踏
    車內，被告顯有不法所有意圖，所辯顯與常情不符，不足採信，其犯行事證明確
    ，堪以認定。
二、核被告所為，係犯刑法第三百二十條第一項之竊盜罪名。爰審酌被告犯罪之動機
    、目的、手段、所生危害，竊得物品之價值及其品性、生活狀況、智識程度及犯
    後態度等一切情狀，量處如主文所示之刑，並諭知易服勞役之折算標準，以示懲
    儆。
據上論斷，應依刑事訴訟法第二百九十九條第一項前段，刑法第三百二十條第一項、
第四十二條第二項，罰金罰鍰提高標準條例第一條前段、第二條，判決如主文。
本案經檢察官蔡顯鑫到庭執行職務
中      華      民      國    八十九    年      一      月    二十四    日
                                      台灣板橋地方法院刑事第四庭
                      法  官  王  敏  慧
右正本証明與原本無異
如不服本判決應於送達後十日內向本院提出上訴狀
                                          書記官  廖  美  紅
中      華      民      國    八十九    年      一      月    二十八    日
附錄本案論罪科刑法條全文：
刑法第三百二十條
意圖為自己或第三人不法之所有，而竊取他人之動產者，為竊盜罪，處五年以下有期
徒刑、拘役或五百元以下罰金。
意圖為自己或第三人不法利益，而竊佔他人之不動產者，依前項之規定處斷。
前二項之未遂犯罰之。


司法院資訊處製作；財團法人民間司法改革基金會備份。
